臺灣嘉義地方法院交通事件裁定　　　　100年度交聲字第550號
原處分機關　交通部公部總局嘉義區監理所嘉義市監理站
異　議　人　何應宗
即受處分人
上列受處分人因違反道路交通管理處罰條例案件，對於交通部公
路總局嘉義區監理所嘉義市監理站民國100年3月22日所為之裁決
（嘉監義裁字第裁76-DB0000000號裁決書），聲明異議，本院裁
定如下：
    主  文
異議駁回。
    理  由
一、原處分機關略以：受處分人何應宗於民國100年3月1日10時
    34分許，騎乘車牌號碼XK7-495號重型機車，行經桃園縣蘆
    竹鄉○○○路與南福街口，有燈光號誌管制之交岔路口闖紅
    燈，為桃園縣政府警察局蘆竹分局員警當場舉發，該站經查
    違規屬實，於100年3月22日以嘉監義裁字第裁76-DB0000000
    號裁決書，依道路交通管理處罰條例第53條第1項、第63條
    第1項第3款，裁處罰鍰新臺幣（下同）1,800元，並記汽車
    違規點數3點，逾期則依裁決書處罰主文規定裁處，於法並
    無不合等語。
二、本件受處分人則以：當時忠孝西路是綠燈，伊過停止線的時
    候是綠燈，要左轉過去南福街的時候，來車很多，機車是在
    外側車道，伊沒有辦法馬上過去，伊只能在南福街對面的號
    誌下等候，伊大概等了2、3秒左右，南福街口綠燈後伊直行
    ，被員警攔下來，說伊闖紅燈，為此聲明異議，請求撤銷原
    處分云云。
三、按汽車駕駛人，行經有燈光號誌管制之交岔路口闖紅燈者，
    處1,800元以上5,400元以下罰鍰，並記違規點數3點；汽車
    行駛至交岔路口，其行進、轉彎，應遵守燈光號誌，道路交
    通管理處罰條例第53條第1項、第63條第1項第3款、道路交
    通安全規則第102條第1項第1款分別定有明文。
四、經查：
  (一)受處分人於100年3月1日10時34分許，騎乘車牌號碼XK7-495
    號重型機車，行經桃園縣蘆竹鄉○○○路與南福街口，有燈
    光號誌管制之交岔路口闖紅燈，為桃園縣政府警察局蘆竹分
    局員警當場舉發等情，業經證人即員警蔡乙萱於本院調查時
    結證稱：受處分人騎乘重機車從忠孝西路直行過來，邊騎乘
    邊講手機，他在過忠孝西路時就是紅燈了，他過停止線的時
    候就發現他，因為那時候該路口的機車都已經停止下來停等
    紅燈超過3秒，而且南福街的汽車都開始行駛了，伊看到受
    處分人靠右邊行駛，在南福街61號前等1秒後左轉南福街等
    語，且受處分人被攔停後，在場執勤之另名員警黃秋雄告知
    忠孝西路是紅燈，不能左轉，受處分人一再爭執南福街口是
    綠燈，所以可以左轉乙節，業經本院當庭勘驗錄影光碟屬實
    ，製有勘驗筆錄1份在卷足考，是證人蔡乙萱之證述，與在
    場執勤之員警黃秋雄當場所述，互核相符，復有舉發違反道
    路交通管理事件通知單、桃園縣政府警察局蘆竹分局100年3
    月18日蘆警分交字第1001109759號函、現場圖各1份及現場
    照片6張等附卷可憑，足認受處分人確有上揭違規情事。
  (二)雖受處分人以上詞置辯，然證人蔡乙萱於本院調查時結證稱
    ：伊沒有辦法親眼看到忠孝西路的號誌，但是南福街的號誌
    伊很確定，站在南福街口就可以判斷忠孝西路的號誌。忠孝
    西路是紅燈時，南福街口就是綠燈，二個號誌沒有秒差，伊
    確認當時南福街口綠燈已經超過3秒以上了等語，是證人蔡
    乙萱、員警黃秋雄站在南福街口，當無誤認忠孝西路號誌之
    可能。再者，警察舉發交通違規行為，並不以照相或錄影為
    必要之證明方法，若強求各種交通違規行為均需以照相或錄
    影為其裁罰依據，事實上殆不可行，蓋諸多違規行為之發生
    難以預期，違規狀態稍縱即逝，根本無法期待每種違規行為
    均須照相或錄影為證，是本件於受處分人違規時，雖未以照
    相或錄影存證，但員警既目睹受處分人上開違規事實，仍得
    予以處罰。
  (三)按員警為維持交通秩序，依法執行職務，立場應是客觀公正
    ，本院經查並無任何證據足資證明員警有捏造事實、違法取
    締之情事，則員警本其維護交通秩序、安全職責所為之依法
    舉發，自應受到合法、正確之推定。本件受處分人確有闖紅
    燈之違規情事，既堪以認定，從而原處分機關據以援引上開
    規定，裁處罰鍰1,800元，並記違規點數3點，逾期則依裁決
    書處罰主文規定處罰，並無不當。本件聲明異議為無理由，
    應予駁回。
五、據上論斷，應依道路交通管理處罰條例第87條第2項，道路
    交通案件處理辦法第18條，裁定如主文。
中    華    民    國   100    年    4     月    28    日
                    交通法庭  法  官  卓春慧
上列正本證明與原本無異。
如不服本裁定，應於裁定送達後5日內向本院提出抗告狀（應附
繕本）。
中    華    民    國   100    年    4     月    28    日
                              書記官  李玫娜